臺灣高等法院刑事判決　　　　　　　　94年度上訴字第3041號
上　訴　人
即　被　告　甲○○
選任辯護人　葉智幄律師
上列上訴人因毒品危害防制條例案件，不服臺灣板橋地方法院93
年度訴字第1842號，中華民國94年7月21日第一審判決（起訴案
號：臺灣板橋地方法院檢察署93年度偵字第7886 號），提起上
訴，本院判決如下：
    主  文
原判決關於甲○○部分撤銷。
甲○○販賣第一級毒品，累犯，處有期徒刑拾貳年，褫奪公權陸
年。扣案之第一級毒品海洛因肆包（其中淨重零點肆公克壹包，
總淨重陸點陸公克包，合計總淨重柒公克）均沒收銷燬之，扣
案之新臺幣仟元、香煙盒壹只、電子磅秤壹台、0000000000號
摩托羅拉廠牌行動電話壹支及第一級毒品海洛因肆包之分裝袋肆
只均沒收。
    事  實
一、甲○○前於民國（下同）88年間因偽造文書案件，經臺灣士
    林地方法院判處有期徒刑三月，自90年5月24日起起算接續
    執行，至90年8月3日縮刑執行完畢。竟仍不知悛悔，因於93
    年4月28日12時許，在其台北縣土城市○○路○段44巷10 號5
    樓住處內，自其所有「0000000000號」摩托羅拉廠牌行動電
    話中接獲由年籍不詳綽號「小夢」之成年女子所打來電話，
    雙方約定由「小夢」出資新台幣（下同）三千元，再與甲○○共同集資向他人購入第一級毒品海洛因（下稱海洛因）施
    用，後因「小夢」突感身體不適，先行離去而未及出資購買
    ，甲○○竟基於營利之意圖，先於同日13時45分許，在台北
    縣土城市○○路上「海山高級工業學校」附近，以三萬四千
    元之價格，向年籍不詳綽號「阿朝」之成年男子販入海洛因
    乙包（淨重7公克），再返回其上開住處後，以其所有電子
    磅秤乙台及分裝空袋乙個，自上開海洛因乙包中分裝出淨重
    0.4公克之海洛因乙包及共淨重6.6公克之海洛因三包。嗣於
    同日14時15分許，「小夢」再撥打甲○○上開行動電話，告
    以會委託友人黃美惠（已死亡，原審另行判決公訴不受理確
    定）於5分鐘後，出面在台北縣土城市○○路1巷巷口處之橋
    頭邊拿取海洛因後，甲○○即於同日14時20分許，攜帶上開
    淨重0.4公克之海洛因乙包，自其上開住處騎用機車（惟當
    時警員已經聲請取得搜索票，並在其上開住處外埋伏守候）
    ，至台北縣土城市○○路1巷巷口處橋頭邊，與黃美惠碰面
    後，其未下機車，而仍繼續跨坐在未熄火之上開機車上，交
    付裝有注射針筒乙支及上開淨重0.4公克海洛因乙包之香煙
    盒乙只予黃美惠收受，黃美惠則當時交付現金三千元予甲○○收受，而賣出上開淨重0.4公克海洛因乙包予「小夢」。
二、嗣因跟縱甲○○而至之警員蔡進福、陳柏青等四人見狀（按
    當時黃美惠正將上開香煙盒乙只放進其皮包內，惟未完成動
    作），立即衝下車，上前逮捕甲○○、黃美惠二人，並當場
    扣得裝有上開注射針筒乙支、淨重0.4公克海洛因乙包之香
    煙盒乙只、現金三千元，及上開「0000000000號」行動電話
    乙支（按同時另有扣得黃美惠所有0000000000號諾基亞廠牌
    、0000000000號OK WAP廠牌行動電話各乙支及甲○○所有，
    惟與本案無關之0000000000號諾基亞廠牌行動電話乙支）；
    再經警員持上開搜索票帶同甲○○返回其上開住處內，另查
    獲正欲施用海洛因之甲○○女友乙○○其人，並扣得上開其
    所有供犯罪所用之電子磅秤乙台，及總淨重6. 6公克之海洛
    因3包（按同時另有扣得乙○○正欲施用，且均與本案無關
    內含海洛因液各21、30毫升之注射針筒各乙支及分裝空袋23
    只）。
三、案經台北市政府警察局大安分局報請臺灣板橋地方法院檢察
    署檢察官偵查起訴。
    理  由
一、訊據上訴人即被告甲○○，堅詞否認有上開販賣第一級毒品
    之不法情事，辯稱：「小夢」未拿錢託伊，而是黃美惠帶著
    錢來幫小夢拿，注射針筒伊不知道，電子磅秤係伊所有，查
    獲之毒品係伊購買參萬四千元，伊買回來已經有放進針筒裡
    面要施用，但還沒有用，伊係向「阿朝」購買參萬四千元，
    伊給黃美惠零點七公克，不是零點四公克云云；其於原審辯
    稱：上開海洛因乙包原係「小夢」之女子本與伊一同向「阿
    朝」購入準備供各自施用，惟因後來「小夢」人不舒服先行
    離去，惟未將三千元交予伊，故由伊先行購入海洛因四包後
    ，再由伊將原應由「小夢」預備購入之上開海洛因乙包（淨
    重0.4公克）交予受「小夢」之託前來拿取之黃美惠收受，
    黃美惠並將上開三千元交予伊收受，伊並無意圖營利而賺取
    其間任何之差價，亦未有販賣上開海洛因乙包予「小夢」之
    行為云云。被告之選任辯護人葉律師為被告辯護稱：本件搜
    索板院核發的搜索票是搜索被告的住處及機車，如果要搜索
    被告住處，為何不直接到被告住處搜索，還要在門口埋伏，
    且被告機車也停放在門口為何不直接搜索被告機車，而要尾
    隨被告到犯案現場，且本件也沒有陳報緊急搜索的事實，
    本件搜索不合法，搜索所查扣的證物沒有證據能力，毒品既
    然放在香煙盒裡面，如何能讓警方能夠確信毒品就放在香煙
    盒裡面，這也不符合附帶搜索之要件，所以證據取得不合法
    ，本件認定被告販賣毒品也是因為毒品有短少，而認定被告
    有從中販售牟利，且原審對被告警訊、偵查筆錄有利於被告
    的部分不予採信，亦不合常情等詞。檢察官指稱：搜索票搜
    索警方要判斷最好的時機，不是拿到搜索票馬上就要去搜索
    ，查獲之證物沒有陳報不是就沒有證據能力，應該考慮到公
    共利益，且被告係現行犯，因為有毒品及金額之交付，現行
    犯就應該馬上逮捕，被告說參萬四千元中，小夢出資三千元
    ，難道被告不知道要給小夢多少數量的毒品云云；辯護人補
    稱：法院核發搜索票之搜索處所是被告住處，查獲之地方係
    在他處，既然聲請到搜索票為何不直接進入被告住處搜索，
    警方既然有搜索票為何還要尾隨被告到他處，本案根本沒有
    積極事證認為被告有販賣毒品，被告沒有販賣意圖等語。
二、本院查：
（一）本件被告甲○○於上揭時地，交付裝有上開海洛因乙包（
      淨重0.4公克）及注射針筒乙支之扣案上開香煙盒乙只予
      被告黃美惠收受，並由黃美惠交付扣案之上開現金三千元
      予被告甲○○收受，而遭警當場查獲，當場並扣得裝有上
      開海洛因乙包及注射針筒乙支之香煙盒乙只、現金三千元
      、「0000000000號」行動電話乙支，再經警員持上開搜索
      票帶同被告甲○○返回其上開住處內，另查獲正欲施用海
      洛因之乙○○，並扣得上開電子磅秤乙台及總淨重6.6公
      克之海洛因三包等情，業據被告甲○○迭於警詢、偵查、
      原審及本院審理時所不否認，核與黃美惠於原審準備程序
      時供述之情節相符，並有裝有上開海洛因乙包（淨重0.4
      公克）及注射針筒乙支之香煙盒乙只、現金三千元，及上
      開總淨重6.6公克之海洛因3包等扣案可稽；又扣案之上開
      海洛因乙包（淨重0.4公克）及3包（總淨重6.6公克），
      先後經送請法務部調查局鑑定之結果，均確含有海洛因成
      分，此有該局93年8月3日、11日調科壹字第060008603、
      000000000號號鑑定通知書各乙紙，在卷足證，應堪認為
      真實。
（二）被告甲○○之選任辯護人於原審及本院審理時，指稱警員
      於右揭時地對被告甲○○、黃美惠二人所實施之上開搜索
      程序，不合現行法律之規定，係屬違法之搜索，扣案之上
      開現金三千元、裝有上開海洛因乙包（淨重 0.4 公克）
      及注射針筒乙支之上開香煙盒乙只，均不具有證據能力，
      不得供作認定本件被告甲○○是否涉有上開犯行之證據云
      云，如上所述。然按：
  (1)、刑事訴訟法第 88 條第 1 項、第 3 項第 2 款規定：「
      現行犯，不問何人得逕行逮捕之；有左列情形之一者，以
      現行犯論：一、（省略）。二、因持有兇器、贓物或其他
      物件、或於身體、衣服等處露有犯罪痕跡，顯可疑為犯罪
      人者。」；又按「檢察官、檢察事務官、司法警察官或司
      法警察逮捕被告、犯罪嫌疑人或執行拘提、羈押時，雖無
      搜索票，得逕行搜索其身體、隨身攜帶之物件、所使用之
      交通工具及其立即可觸及之處所」，此亦為刑事訴訟法第
      130 條定有明文。
  (2)、查本件被告甲○○因警方獲取線報後，並經多日跟監被告
      甲○○後發現其多次行為，顯涉有販賣毒品之犯嫌乙情，
      不惟據證人即警員蔡進福、陳柏青二人在原審證述屬實，
      且警員蔡進福、陳柏青二人並憑此依法於93年4月27 日向
      臺灣板橋地方法院檢察署及原審院聲請核發93年度聲搜字
      第1314號搜索票在案，此有原審法院所核發該搜索票影本
      乙紙可佐；雖上開搜索票上所載「搜索處所」為被告甲○○「台北縣土城市○○路○段144巷10號5樓及其附屬相通
      之樓梯間、陽台」乙址，然被告甲○○於上揭時間不僅已
      係涉有上開重大犯罪嫌疑之人，有如上述，且被告甲○○
      於上揭時地所騎用外出之上開機車，亦係上開搜索票本即
      核准「搜索物件」之「MOE-152號」機車；而被告甲○○
      與被告黃美惠二人見面過程不僅短暫，且被告甲○○當場
      交付裝有上開海洛因乙包及注射針筒乙支之香煙盒乙只予
      黃美惠收受，黃美惠則當場交付扣案之上開現金三千元予
      被告甲○○收受之全部經過，不僅業據證人即警員蔡進福
      、陳柏青二人當場進行監控跟監多時，均親眼目睹，而於
      原審法院審理時證述綦詳在案，並為被告甲○○、黃美惠
      二於原審法院審理時所不否認，亦核與一般交易毒品之經
      過情形相符，顯已符合刑事訴訟法第88條第3項第2款所規
      定之「因持有兇器、贓物或其他物件、或於身體、衣服等
      處露有犯罪痕跡，顯可疑為犯罪人者」之「準現行犯」要
      件，是本件經有多年承辦刑事含毒品交易案件經驗之警員
      蔡進福、陳柏青等人當場判斷認定被告甲○○、黃美惠顯
      有進行「交易毒品」之「準現行犯」行為（按縱係單純持
      有海洛因，亦為毒品危害防制條例第11條第1項所處罰之
      犯罪行為），並依刑事訴訟法第88條第1項之規定，當場
      逕對被告甲○○、黃美惠二人進行逮捕，自屬合法之逮捕
      行為。再者，警員蔡進福、陳柏青等人依刑事訴訟法第
      130條之規定，雖無搜索票（按上開搜索票上之搜索處所
      及身體均不符合），亦得對被告甲○○、黃美惠二人，逕
      行搜索其「身體、隨身攜帶之物件、所使用之交通工具及
      其立即可觸及之處所」，是警員蔡進福、陳柏青等人當場
      對被告甲○○、黃美惠所實施上開搜索，自亦無任何違法
      或不當之處，則因之扣案之上開現金三千元、裝有上開海
      洛因乙包及注射針筒乙支之香煙盒乙只，自均有證據能力
      ，至為灼然，辯護人此部分所辯，尚有誤會，合先敘明。
（三）被告原於93年4月28日12時許，在其上開住處內，自其所
      有「0000000000號」行動電話中接獲由「小夢」所打來電
      話，雙方約定由「小夢」出資三千元，再與被告共同集資
      向他人購入海洛因施用乙情，雖據被告迭次於警詢、偵查
      及審理時供述明確，惟後因「小夢」突感身體不適，先行
      離去而未及出資購買，被告即先於同日13時45分許，在台
      北縣土城市○○路上「海山高級工業學校」附近，以三萬
      四千元之價格（惟被告後於原審法院準備程序時改稱為「
      一萬五千元」），向「阿朝」購入海洛因乙包（淨重7公
      克）乙節，亦據被告迭次於警詢、偵查中及原審審理時供
      述綦詳，均堪認定。而被告後於同日14時15分許，在台北
      縣土城市○○路一巷巷口處之橋頭邊，交付黃美惠之海洛
      因乙包，不僅淨重只有0.4公克，而其竟自被告黃美惠處
      收受三千元之代價乙情，亦據被告甲○○迭次於警詢、偵
      查中及審理時均供承屬實，並有扣案之上開淨重0.4公克
      之海洛因乙包及現金三千元可佐，惟被告先後於右揭時地
      向「阿朝」購入上開淨重7公克之海洛因及交付上開淨重
      0.4公克海洛因乙包予被告黃美惠收受時，若果係基於「
      由『小夢』出資3000元，再與被告甲○○共同集資出面向
      他人購入」之認識，則依被告甲○○於右揭時地以34000
      元向「阿朝」所購入上開淨重7公克之海洛因計算，其每
      1000元應可購得淨重0.21公克（即7公克÷34千元＝0.21
      公克/千元）之海洛因，而被告甲○○於右揭時地交付海
      洛因予被告黃美惠收受時，揆諸上述，應係交付淨重0.63
      公克（即0.21公克×3＝0.63公克）之海洛因予被告黃美
      惠，始為正確，而今被告甲○○竟僅交付上開淨重0.4公
      克之海洛因乙包予黃美惠而已，其間重量相差達0.23公克
      ，即相當於被告甲○○該次向「阿朝」購入上開淨重7公
      克海洛因計算為1100元之價值，是被告先後於右揭時地向
      「阿朝」購入上開淨重7公克之海洛因及交付上開淨重0.4
      公克之海洛因乙包予被告黃美惠時，顯非基於其原有「由
      『小夢』出資3000元，再與被告甲○○共同集資出面向他
      人購入」之認識，而係變更為「藉此賺取其間差價1100元
      ，即藉此營利之意圖」，至為灼然。被告迭次於警詢、偵
      查中及本院審理時均辯稱其當時並無從中賺取差價之認識
      云云，顯均係其事後卸責之詞，自不足採信。雖被告甲○○後於偵查中及原審法院審理時均改稱其係以15000元之
      價格，向「阿朝」購入上開淨重7公克之海洛因云云，惟
      被告甲○○此部分所述，不僅核與其本人於警詢及偵查中
      初訊時所述34000元之價格不符，且若逕以價格及重量之
      比例計算者，其改稱後每1千元所得購入之海洛因，反應
      更高，而為0.47公克，則被告黃美惠於右揭時地交付上開
      3000元予被告甲○○，被告甲○○應交付淨重1.41公克之
      海洛因，始為正確，揆諸上述，被告甲○○事後改稱之詞
      ，反對其本人更屬不利，即其藉此營利之意圖，更係不言
      可諭，惟因被告甲○○此部分改稱之詞，僅屬被告甲○○
      個人單一前後供述不一之詞，且被告甲○○原於右揭時地
      遭警查獲後警詢及偵查中初訊時，均供稱係以34000元向
      「阿朝」購入上開淨重7公克之海洛因等語明確，應屬記
      憶最清晰所述之詞，自較可信，而應採信被告甲○○於警
      詢及偵查中上開初訊之詞。
（四）至於被告甲○○雖於警詢、偵查中及原審審理時均另辯稱
      其沒有賺「小夢」的錢，因為其有先問「阿朝」三千元能
      買多少，而「阿朝」告以0.5公克，其才自行分裝上開毛
      重0.5公克（惟淨重0.4公克）之海洛因乙包交給黃美惠收
      受云云，惟依被告甲○○於右揭時地以34000元向「阿朝
      」所購入上開淨重7公克之海洛因計算，其每1000元應可
      購得淨重0.21公克（即7公克÷34千元＝0.21公克/ 千元
      ）之海洛因，而被告甲○○於右揭時地交付海洛因予被告
      黃美惠收受時，揆諸上述，應係交付淨重0.63公克（即
      0.21公克×3＝0.63公克）之海洛因予被告黃美惠，始為
      正確，有如上述，且由「小夢」其人單獨出資3000元向他
      人購入海洛因與由「小夢」與被告甲○○2人共同集資
      34000元向「阿朝」購入海洛因間，因一次購買之價格不
      同，衡諸一般交易之常情，以34000元所購得每公克海洛
      因之價格，自應較單獨以3000元所購得每公克海洛因之價
      格為低，而屬不同，則被告先後於右揭時地向「阿朝」購
      入上開淨重7公克之海洛因，與交付上開淨重0.4公克之海
      洛因乙包予黃美惠時，若果係基於「由『小夢』出資3000
      元，再與被告甲○○共同集資出面向他人購入」之認識，
      則自不得逕以「單獨3000元」之標準計算「小夢」所應分
      得之海洛因重量，而係應以上開0.21公克×3＝0. 63公克
      為計算，始為合理，而今被告甲○○於右揭時地竟僅交付
      淨重0.4公克之海洛因乙包予黃美惠而已，則被告於右揭
      時地顯有「藉此賺取其間差價1100元，即藉此營利之意圖
      」，應堪認定。是被告甲○○此部分辯解，尚不足為對被
      告甲○○有利認定之依據。
（五）至被告及其選任辯護人雖聲請傳訊證人乙○○及丙○○，
      證人乙○○部分係欲證明被告當時對毒品之使用情形，及
      於案發前後有無販賣毒品，證人丙○○部分則係要證明三
      千元之由來；本院於審理程序中經交互詰問，證人乙○○
      具結稱：伊與被告係同居關係，九十三年四月二十八日警
      員搜索時，所查扣之針筒都有海洛因，尚未施打，一支係
      伊要自己施打，另一支係伊替被告所準備者，搜到之電子
      秤係伊所有，毒品係伊與被告一起出錢購買，一起施用；
      伊有看到被告將毒品分裝一小包，說是他人出錢購買的，
      好像是小夢云云（參見本院94年11月16日審判筆錄），惟
      其上開證詞，核與其於93年4月23日警訊時所證：磅秤是
      甲○○所有，海洛因是甲○○買回來者，現場查扣之海洛
      因係甲○○所有等詞不相符合，是其於本院審理中所為證
      詞，是否真實不無疑義，況查其前開證詞，亦不足為被告
      確無上開販賣第一級毒品與「小夢」情事之證明。至於證
      人丙○○之證詞，則只能證明黃美惠曾有還其三千元之事
      實，惟亦無法證明黃美惠在為警查獲時所交付與被告而為
      警查扣之三千元，非因「小夢」欲購買毒品而託黃美惠交
      付予被告者，是亦無從為被告有利之證明。
（六）綜上所述，被告甲○○先後於右揭時地先以34000元向「
      阿朝」販入上開淨重7公克之海洛因，再以3000元賣出其
      中經其分裝之上開淨重0.4公克之海洛因乙包予「小夢」
      ，並交付扣案之上開裝有淨重0.4公克海洛因乙包及注射
      針筒乙支之香煙盒乙只予黃美惠收受，同時自黃美惠處收
      受扣案之上開現金3000元，而經警當場逮捕被告甲○○、
      黃美惠二人，並扣得上開裝有淨重0.4公克之海洛因乙包
      及注射針筒乙支之香煙盒乙只及現金3000元等情，顯已該
      當毒品危害防制條例第4條第1項之意圖營利，販賣（按販
      入及賣出行為均屬之）第一級毒品海洛因之構成要件。是
      被告上開犯行已臻明確，應予依法論科。
三、核被告甲○○所為，係犯毒品危害防制條例第 4 條第 1 項
    之販賣第一級毒品罪。被告甲○○持有上開海洛因之低度行
    為，為其持以販賣上開海洛因之高度行為所吸收，不另論擬
    。被告甲○○前於 88 年間因偽造文書案件，經臺灣士林地
    方法院判處有期徒刑 3 月，自 90 年 5 月 24 日起起算接
    續執行，至 90 年 8 月 3 日縮刑執行完畢，此有被告甲○○之臺灣高等法院被告前案紀錄表乙份可佐，其復於五年內
    再犯有期徒刑以上之本罪，為累犯（按法定本刑為死刑及無
    期徒刑者，依法均不得加重）。又被告甲○○前未曾有過販
    賣毒品之前科，且被告甲○○本件遭檢察官所起訴認有販賣
    海洛因予「小夢」者，亦只有乙次，而其販賣上開海洛因乙
    包之重量，更僅有 0.4 公克而已，且被告甲○○所從中賺
    取之差價利潤亦只有1100元，惟毒品危害防制條例第4條第1
    項之法定本刑為「死刑或無期徒刑」，若逕就被告甲○○上
    開犯行對其科以上開之法定本刑，容有情輕法重之輕重失衡
    結果，並核其上開犯罪之情狀以觀，尚非不足憫恕，爰依刑
    法第59條之規定，酌減輕其刑。
四、原審對被告予以論罪科刑雖非無見，惟查本件原審判決諭知
    沒收供犯罪所用或因犯罪所得之財物，均已扣案，並無全部
    或一部不能沒收之問題，惟原判決卻為「如全部或一部不能
    沒收時，追徵其價額或其以財產抵償之。」之諭知，不無可
    議。本件被告之上訴意旨，仍執陳詞否認犯罪，雖無足取，
    惟原判決既有上開可議之處，自屬無可維持，應予撤銷改判
    。爰審酌被告甲○○前曾受有期徒刑之執行完畢，竟仍不知
    悛悔，為賺取淨重0.23公克即相當於1100元之差價，而藉此
    牟取利潤，而觸犯本罪，嚴重破壞社會之安全，及被告甲○○犯罪後之態度等一切情狀，仍與原判決同量處如主文第二
    項所示之刑；又本院認被告甲○○上開犯罪之性質，有對之
    褫奪公權之必要，爰併諭知褫奪公權6年，以資儆懲。
五、扣案之上開海洛因4 包（其中淨重0.4 公克乙包、總淨重6.
    6 公克 3 包，合計總淨重 7 公克），應依毒品危害防制條
    例第 18 條第 1 項前段之規定，均宣告沒收銷燬之。又扣
    案之上開香煙盒乙只、電子磅秤乙台、0000000000 號摩托
    羅拉廠牌行動電話乙支及上開海洛因 4 包之分裝袋 4 只，
    均為被告甲○○所有供上開犯罪所用之物；另扣案之上開現
    金 3000 元，則為被告甲○○所有因上開犯罪所得之物，均
    據本院認定在卷，應依毒品危害防制條例第 19 條第 1 項
    之規定，均宣告沒收之。至於扣案之上開 0000000000 號諾
    基亞廠牌及 0000000000 號 OK WAP 廠牌行動電話各乙支，
    均為被告黃美惠（已歿）所有之物；又扣案之上開內含海洛
    因液各 21、30 毫升之注射針筒各乙支，則均為乙○○所有
    之物，均與本件被告甲○○上開犯罪無涉；另扣案之上開分
    裝空袋 23 只，亦與本件被告甲○○上開犯罪無關，自均無
    庸對之宣告沒收，附此敘明。
六、據上論斷，應依刑事訴訟法第369條第1項前段、第364條、
    第299條第1項前段，毒品危害防制條例第4條第1項、第18條
    第1項前段、第19條第1項，刑法第11條前段、第47條、第59
    條、第37條第2項，判決如主文。
本案經檢察官吳慧蘭到庭執行職務。
中　　華　　民　　國　　94　　年　　12　　月　　21　　日
　　　　　　　　　刑事第八庭審判長法　官　吳  敦
                　　　　　　　　　法　官　張傳栗
              　　　　　　　　　　法　官  許增男
以上正本證明與原本無異。
如不服本判決，應於收受送達後十日內向本院提出上訴書狀，其
未敘述上訴之理由者並得於提起上訴後十日內向本院補提理由書
（均須按他造當事人之人數附繕本）。
                                  書記官  葉金發
中　　華　　民　　國　　94　　年　　12　　月　　21　　日
附錄：本案論罪科刑法條全文
毒品危害防制條例第4條
製造、運輸、販賣第一級毒品者，處死刑或無期徒刑；處無期徒
刑者，得併科新臺幣 1 千萬元以下罰金。
製造、運輸、販賣第二級毒品者，處無期徒刑或 7 年以上有期徒
刑，得併科新臺幣 7 百萬元以下罰金。
製造、運輸、販賣第三級毒品者，處 5 年以上有期徒刑，得併科
新臺幣 5 百萬元以下罰金。
製造、運輸、販賣第四級毒品者，處 3 年以上 10 年以下有期徒
刑，得併科新臺幣 3 百萬元以下罰金。
製造、運輸、販賣專供製造或施用毒品之器具者，處 1 年以上
7 年以下有期徒刑，得併科新臺幣 1 百萬元以下罰金。
前五項之未遂犯罰之。
